【裁判字號】    98,訴,47
【裁判日期】    981203
【裁判案由】    毒品危害防制條例
【裁判全文】
臺灣高雄地方法院刑事判決                98年度訴字第47號
公  訴  人  臺灣高雄地方法院檢察署檢察官
被      告  丁○○
                    （另案於臺灣高雄第二監獄執行中）
選任辯護人  陳文卿律師
上列被告因毒品危害防制條例案件，經檢察官提起公訴（97年度偵
字第20106 號、97年度毒偵字第5847號、97年度毒偵字第6318號
），本院判決如下：
    主  文
丁○○犯如附表一、二所示之罪，所處之刑、沒收之物均如附表
一、二所示。應執行有期徒刑貳拾陸年拾月，褫奪公權捌年，扣
案如附表三編號1 至5 所示之物，均沒收銷燬之，扣案如附表三
編號6 、7 、8 、9 、11所示之物，均沒收之；未扣案之販賣第
一級毒品所得財物新臺幣共貳萬玖仟元，均沒收之，如全部或一
部不能沒收時，以其財產抵償之。
其他被訴施用第一級毒品、第二級毒品部分，均無罪。
    事  實
一、丁○○前於民國93年間，因施用毒品案件，經本院以93年度
    毒聲字第877 號裁定送觀察、勒戒後，再以93年度毒聲字第
    1788號裁定令入戒治處所施以強制戒治，甫於94年5 月19日
    停止戒治執行完畢釋放，並經臺灣高雄地方法院檢察署檢察
    官以94年度戒毒偵字第222 號為不起訴處分確定。詎其猶不
    知戒斷毒品，竟分別基於施用第一級毒品海洛因與第二級毒
    品甲基安非他命之犯意，於如附表一所示之時間內，在高雄
    市○○路友人住處內，以不詳方式，施用海洛因、甲基安非
    他命各1 次。嗣於97年7 月13日下午11時10分許，在高雄市
    苓雅區○○○路16號前，因其形跡可疑為警上前盤查，發現
    丁○○自右側長褲口袋內取出如附表三編號1 、2 所示之海
    洛因2 包、甲基安非他命1 包後丟棄於路旁水溝蓋上而當場
    查扣之，並於翌日（14日）凌晨2 時35分許，經丁○○同意
    採尿送驗後呈嗎啡、甲基安非他命陽性反應，因而查悉上情
    。
二、另丁○○明知海洛因係毒品危害防制條例第2 條第2 項第1
    款所列之第一級毒品，不得持有、販賣，竟意圖營利基於販
    賣第一級毒品海洛因之犯意，於附表二所示之時間，以其所
    使用門號0000000000、0000000000號行動電話作為聯絡工具
    ，於附表二所示之時、地，以附表二所示之方式及交易價格
    ，分別販賣如附表二所示數量之海洛因予乙○○、己○○、
    戊○○、甲○○、丙○○，嗣於97年7 月15日下午4 時20分
    許，為警持本院核發之搜索票，在高雄市○○區○○街83號
    華陽飯店518 室丁○○租屋處，查獲如附表三編號3 至11所
    示之物，即海洛因13小包、含海洛因殘渣之夾鏈袋3 只（起
    訴書雖記載5 只，惟其中2 只均斷裂成2 截，實為3 只夾鏈
    袋）、空夾鏈袋22只、電子磅秤1 台、帳冊2 本、削尖吸管
    1 支、葡萄糖1 瓶、行動電話2 具（銀色、黑色各1 具，含
    0000000000 號、0000000000號SIM 卡）等物，始悉上情。
三、案經高雄市政府警察局苓雅分局、新興分局報請臺灣高雄地
    方法院檢察署檢察官偵查起訴。
    理  由
壹、證據能力部分：
一、本案卷附被告丁○○持用電話通訊之相關監聽譯文，均為員
    警依法所監聽側錄，其各該監聽側錄時間，亦未逾越通訊監
    察書所核准監聽之期間範圍，而與法律規定相符，自屬公務
    員依法定程序所取得之證據資料；被告及其辯護人就譯文內
    容之真實性亦未爭執，被告丁○○亦於審理中肯認其同一性
    與真實性，卷附之該等監聽譯文即具證據能力。
二、按被告以外之人於審判外之言詞或書面陳述，除法律有規定
    者外，不得作為證據，刑事訴訟法第159 條第1 項定有明文
    ，此即學理上所稱之「傳聞證據排除法則」，而依上開法律
    規定，傳聞證據原則上固無證據能力，但如法律別有規定者
    ，即例外認有證據能力。又按被告以外之人於審判外向法官
    所為之陳述，及偵查中向檢察官所為陳述，除顯有不可信之
    情況者外，均得為證據，同法第159 條之1 定有明文。查本
    判決下列所引用之證人乙○○、己○○、戊○○、甲○○、
    丙○○等人於檢察官偵訊時所為之證詞，屬於審判外之陳述
    ，為傳聞證據，惟現階段刑事訴訟法規定檢察官代表國家偵
    查犯罪、實施公訴，依法其有訊問被告、證人及鑑定人之權
    ，證人、鑑定人且須具結，而實務運作時，檢察官偵查中向
    被告以外之人所取得之陳述，原則上均能遵守法律規定，不
    致違法取供，其可信度極高，職是，上開證人於偵查中已具
    結之證述，被告及其辯護人並無釋明「顯有不可信之情況」
    之理由，應認其有證據能力。
三、又按被告以外之人於檢察事務官、司法警察官或司法警察調
    查中所為之陳述，與審判中不符時，其先前之陳述具有較可
    信之特別情況，且為證明犯罪事實存否所必要者，亦得為證
    據，同法第159 條之2 定有明文。參諸本案證人乙○○、己○○、戊○○、甲○○、丙○○於審理中證述，均核與渠等
    於警詢中陳述相異，本院審酌上開證人於警詢中陳述，並無
    證據足認有遭到強暴、脅迫、詐欺或其他不正方法之對待之
    情形，致影響其陳述之任意性，且參諸渠等警詢中之陳述較
    接近案發時點，記憶應較為清晰，復因渠等係向被告購買毒
    品之人，其於警局指證丁○○時，其未直接面對被告之質疑
    ，心理壓力較小，較為平穩篤定而無顧忌，較無機會受被告
    或其他利害關係人之影響，而有虛捏其詞之時間等一切情狀
    後，應認具有較可信之特別情況，且為證明被告犯罪事實存
    否所必要，依上揭規定，認上開證人於警詢之證言，均具有
    證據能力。
四、末按被告以外之人於審判外之陳述，雖不符同法第159 條之
    1 至之4 之規定，而經當事人於審判程序同意作為證據，法
    院審酌該言詞陳述或書面陳述作成時之情況，認為適當者，
    亦得為證據，同法第159 條之5 第1 項定有明文。除上開證
    據外，本判決下列所引用之證據，均經被告、辯護人、檢察
    官於本院審理中同意作為證據（見本院訴字卷第42、278 頁
    ），本院審酌該等傳聞證據作成時之狀況，並無違法或不當
    等不宜作為證據之情形，依前開說明，亦得作為證據。
貳、實體部分：
一、有罪部分：
（一）施用毒品（犯罪事實欄一）部分：
（1）上揭事實，業據被告丁○○於本院審理時坦承不諱（見本
     院訴字卷第40頁）。經查：員警查獲被告後，經採集其尿
     液檢體（編號F-97333 號）送請高雄市立凱旋醫院檢驗結
     果，呈現嗎啡及甲基安非他命之陽性反應，並將如附表三
     編號1 、2 之扣案白色粉末2 包、白色晶體1 包送驗，結
     果判定分別含海洛因及甲基安非他命成份，有案件嫌疑人
     尿液採證代碼對照表、高雄市立凱旋醫院濫用藥物尿液檢
     驗報告、扣押物品目錄表、查獲毒品危害防制條例毒品初
     步檢驗報告單、法務部調查局濫用藥物實驗室調科壹字第
     09723033960 號鑑定書、高雄醫學大學附設中和紀念醫院
     檢驗報告各1 紙及查獲毒品照片6 張附卷可稽（見警3 卷
     第12、14-16 、33-35 頁、偵2 卷第17、18頁、本院審訴
     字卷第27頁）。本件被告之尿液檢體，乃經鑑定機關以酵
     素免疫分析法（EIA ）初步檢驗，再利用氣相層析質譜儀
     （GC/MS ）為確認檢驗，顯可排除被告因服用藥物導致尿
     液測試呈偽陽性反應之可能。足認被告自白於附表一所示
     時間內，分別施用海洛因、甲基安非他命各1 次，確與事
     實相符，堪認為真。
（2）又被告前如事實欄一所述，裁定送觀察、勒戒後，再經本
     院裁定令入戒治處所施以強制戒治，甫於94年5 月19日執
     行完畢出監一情，此有臺灣高等法院被告前案紀錄表1 紙
     在卷足參，足認被告係於強制戒治執行完畢釋放後，5 年
     內再犯本次施用毒品犯行，自應依法論科。
（二）販賣毒品（犯罪事實欄二）部分：
      訊據被告固坦承0000000000、0000000000號2 支門號，確
      為其所使用，附表四、五、六所示之譯文，確為其本人之
      通話內容，惟矢口否認有販賣海洛因予乙○○、己○○、
      戊○○、甲○○、丙○○之犯行，辯稱：我跟他們5 人只
      有合資買過毒品云云，經查：
（1） 乙○○部分：
１.   關於乙○○曾向被告購買毒品海洛因一事，業經證人乙○○於警詢中證稱：我最近1 次向被告購買海洛因是在97年
      4 月21日5 時許，也是用電話聯絡後，被告送到河南路、
      繼光街口當場交易完成（見警1 卷第15-16 頁），及偵查
      中具結證稱：我每次至少購買1000元，每次都拿1 小包，
      被告都分裝好了，購買的量可以施打2 次等語（見偵1 卷
      第28-30 頁），核與97年4 月21日，乙○○持用之
      0000000000號門號，確有多通發話予被告持用之00000000
      00號通話紀錄相符（見警1 卷第51-68 頁），堪認其上開
      證言並非無據。證人乙○○雖於審理中翻異改稱：我只有
      請被告幫我聯絡買毒的人，然後告訴我約定地點，我再到
      那裡跟對方交易毒品云云，惟此與被告辯稱：乙○○會打
      電話給我，找我一起合資買海洛因等語（見本院審訴卷第
      35頁背面）顯然相悖，其真實性已有可疑；又參諸證人乙○○於審理中證稱：我每天均要使用海洛因，有一段時間
      幾乎天天請被告聯絡，沒有給被告什麼好處，只是有時買
      個飲料請他，通常是半夜或凌晨時間打給被告請他聯絡，
      我不直接聯絡賣毒的人，是因為我會怕，因我不認識對方
      ，不曾這樣做過，後來沒再請被告買，是因為感覺他睡很
      久了，還把他叫起來，不好意思云云（見本院訴字卷第
      88-94 頁），是證人乙○○既然已直接與賣毒之人見面交
      易，實未見其有何每次間接透過被告聯絡之必要，其證述
      顯然悖於一般毒品交易常情，顯見證人事後變異之語係屬
      迴護被告之詞，殊無可採，而以其警詢、偵查中所述較為
      可信。
２.   又證人乙○○之綽號為「佳佳」，被告平時均以綽號稱呼
      乙○○一情，亦為被告與證人乙○○所不否認。而核諸附
      表六編號1 所示之譯文，被告以0000000000號電話與
      0000000000號持用人之對話中，對方提及：「佳佳打電話
      叫我向你拜託能不能先給她一點，人快死掉了而且人還在
      感冒。」、「還有佳佳要的，能給她一點嗎？」，被告則
      答以：「我這裡也只有一點而已，而且她已經十幾天沒來
      我這裡拿，她都找國華拿，況且我只有剩一餐，我自己要
      留下來吃。」等語，業經本院提示予證人乙○○閱讀後證
      稱：這通電話我忘記是找誰幫我打的，但我後來是找國華
      幫我拿毒品沒錯，後來是因為向被告借錢拖著不好意思，
      越來越少找被告幫我拿等語（見本院訴字卷第96-98 頁）
      ，足見上開通話譯文之「佳佳」所指確為「乙○○」，且
      「一點」、「一餐」等語所指係為「海洛因」無誤，參諸
      該通訊監察譯文所示，乙○○先前係向被告「拿」毒品，
      而非請託被告向他人「聯絡購買」毒品事宜，更非與乙○○「合資購買」毒品，益足資證明被告所辯，及證人乙○○審理中所述，均屬虛妄，無足採信，被告確有於附表二
      編號1 所示之時、地，販賣海洛因予乙○○一情，堪予認
      定。
（2） 己○○、戊○○部分：
１.   關於戊○○曾陪同己○○在97年2 、3 月間，至高雄市○○街124 之4 號5 樓購買3000元之海洛因3 次，及己○○
      曾在97年4 月16日至上址購買3000元之海洛因1 次一事，
      業經證人己○○於警詢中證稱：今日（97年4月16日）的
      毒品是我向丁○○買的，然後他就提供場所讓我當場注射
      施用（見警1 卷第7頁），及偵查中證稱：我用我的手機
      0000000000號打給他，最後1 次購買就是97年4 月16日，
      幾乎都是我自己去買，戊○○只跟我一起去3 次左右，但
      他都在樓下等，我上樓去買，買來我們2 人一起施打，錢
      是我們合出的等語（見偵1 卷第38-40 頁），核與證人戊○○於警、偵證稱：我陪己○○去過3 次，3 次都在英義
      街，都是由己○○聯絡，我知道賣的人叫「榮哥」，他住
      在英義街一棟公寓5 樓等語相符（見警1 卷第11-13 、偵
      1 卷第44-45 頁）。參諸己○○於97年4 月16日確有以
      0000000000號門號多通發話至被告持用之0000000000號門
      號，有0000000000門號之通聯紀錄1 份附卷可稽（見警1
      卷第43-46 頁），而己○○於當日經警逮捕，採集尿液檢
      體送驗，結果呈現嗎啡陽性反應一情，亦有高雄地方法院
      檢察署97年度毒偵字第4029號起訴書可參，足見證人己○○上開證述非虛。又證人己○○雖於審理中就向被告購買
      海洛因之次數改稱：沒有1 、20次那麼多，只有跟戊○○
      去2 、3 次，自己去1 、2 次而已等語，然其就確實在附
      表二編號2 、3 之時、地，各以3000元向被告購買海洛因
      4 次，並一手交錢、一手交貨之情事，仍證述明確（見本
      院訴字卷第146-150 頁），而核諸證人戊○○於審理中證
      稱：我沒有上5 樓看到己○○跟被告交易之經過，但己○○下樓有拿海洛因給我看，毒品用夾鏈袋裝著，塞到吸管
      裡，我們離開時會看看裡面有無毒品，怕離開後沒有毒品
      ，沒有辦法跟對方爭執等語（見同上卷第102-104 頁），
      亦與證人己○○證稱：毒品1 次3000元，用吸管裝的等語
      相合，顯見渠2 人證詞可信度極高。參諸證人己○○、戊○○與被告間並無仇怨，於偵、審中之證詞業經具結，渠
      2 人應無設詞誣陷被告，而陷己於偽證罪之動機，堪認渠
      等上開證述，應值採信。
２.   被告雖於審理中辯稱：高雄市○○街124 之4 號5 樓不是
      我的住所，是藥頭的住所，我只是帶己○○去那裡買毒品
      云云，惟上開住址為被告之租屋處，業經證人乙○○、己○○、戊○○、甲○○於偵查中證述明確，證人乙○○並
      於審理中證稱：「知道英義街124 之4 號5 樓，他有陣子
      住那邊，他有跟我講搬去英義街... 」（見本院訴字卷第
      91頁），己○○亦於偵查中證稱：「他本來住在六合路，
      後來他被抓之後就搬到英義街124 之4 號5 樓，我們後來
      就都約在他英義街的住處拿取，有時拿了之後就在他的住
      處施打，我們都是一手拿錢一手交貨，但有時他會先拿毒
      品給我，我沒有錢就先欠著... 」等語（見偵1 卷第39頁
      ），足見被告所辯，乃屬飾卸之詞，無足採信。又觀諸證
      人己○○前開證詞，從未提及任何與被告合資購買毒品之
      情，且依其證稱：其所購買之毒品，乃與被告一手交錢，
      一手交貨購得等語，足見其要無誤認賣毒之人之可能，是
      被告所辯：我、己○○一起合資，由我進房間拿錢給藥頭
      ，再拿出海洛因到客廳，我們就當場分掉云云之情形（見
      本院訴字卷第293-296 頁），係屬虛妄，不足採信。
（3） 甲○○、丙○○部分：
１.   關於甲○○、丙○○於97年5 月起即向被告購買海洛因多
      次一事，業經證人甲○○於警詢中證稱：我都是用我的電
      話0000000000號及我男友丙○○持用之0000000000號電話
      ，撥打被告持用之0000000000、0000000000號電話聯絡買
      毒事宜，2 、3 天買1 次，我買來是跟丙○○一起使用，
      每次均購買2000元至3000元不等（見偵1 卷第67-68 頁）
      ，及偵查中證稱：購買海洛因交貨地點有位於他河北路住
      處，應該是被告說的中山橫路冷飲店，或者英義街124 之
      4 號住處，後來他去住華陽飯店，也有買過，沒有跟被告
      合資買過毒品等語（見同上卷第105-107 頁），核與證人
      丙○○於偵查中具結證稱：確實用上2 支電話與被告聯絡
      買毒，沒有合資，大約是2 、3 天買1 次，每次買2000、
      3000元，有時我們2 人一起去買，有時我自己去買，我們
      是買來一起施用，我們也都有出錢等語無訛（見同上卷第
      98-100頁），又渠等所述之交貨地點，核與被告自承居住
      之處所，及證人己○○、乙○○指證之交易地點，大致相
      符，足見其所述並非無據。又證人甲○○、丙○○雖於審
      理中翻異前詞，惟甲○○雖於審理中初始推諉稱：不記得
      、忘記跟被告拿過幾次海洛因，是藉由朋友拿貨，不知道
      對方是不是被告云云，惟經本院提示如附表五所示通訊監
      察譯文時，其即證稱：「（是否你與被告之對話？）是。
      我都稱他『哥』。」、「（這些通話是否都是你要跟被告
      買海洛因？）是。」、「（通話的人是否是拿毒品給你的
      人？）是。」、「（你之前在警局說97年3 、4 月開始跟
      被告買海洛因，是否實在？）是。」、「（你說最後1 次
      跟被告買是在97年7 月，是否實在？）是。」等語（見本
      院訴字卷第153-157 頁），堪認其係因審理中，面對被告
      在場之壓力，因而顧忌方變異前詞，應以其先前於警、偵
      中之證詞較為可採，至於證人丙○○雖於審理中改稱：曾
      與被告合資去買毒品云云，惟其對於購買之數量、甲○○
      是否參與合資、如此合資有何好處、購買地點、合資之金
      錢、購買之包數之證述（見同上卷第158 、167 、159 頁
      ），均核與被告之供述、甲○○之證詞迥然相異（見同上
      卷第41頁），顯見其審理中之證詞，乃事後捏造、勾串之
      語，要無可採。
２.   又參諸附表四、五之對話，係被告與丙○○、被告與甲○○之對話內容，為渠3 人所不否認，參以：附表四編號
      1 、2 、11中，丙○○稱：「哥ㄚ，我捧場這麼多，是否
      能請一下？」、「到底要不要請一下，注一下。」、「喂
      ，救一下，我捧場那麼多，快一點。」、「哥ㄚ，上次那
      個算整數7000元好嗎，馬上給你。」，繹其語意，係丙○○以其向被告購買多次為由，向被告要求免費提供海洛因
      ，以丙○○使用「捧場」、「請」等字詞可知，其購買之
      對象係為被告無誤，復由本院提示上開譯文予證人丙○○
      閱讀後，經其於審理中證稱：「有時候他朋友賣得很貴，
      叫他幫忙算便宜一點。」云云（見本院訴字卷第167 頁）
      ，亦足見其指稱者，係為毒品海洛因無誤，是證人丙○○
      、甲○○確有多次向被告購買海洛因一事，堪可認定。
      又參以附表四編號3 ，丙○○稱：「哥ㄚ，東西怎麼越來
      越少。」等語，足見被告與丙○○於該通電話通話時間即
      97 年5月21日凌晨5 時16分前，已有1 次海洛因之交易，
      故丙○○方於交易後對毒品之數量有所抱怨，應可認定（
      附表二編號4 ）。又參以附表四編號4 之譯文，丙○○稱
      ：「哥ㄚ，東西量不對，你是否有拿起來。」、「我每天
      都在用，知道量的多寡。」等語，亦同上旨，堪認被告、
      丙○○於97年5 月25日下午1 時5 分前，亦有如附表二編
      號5 之海洛因交易1 次。由附表五編號1 、2 之譯文所
      示，甲○○稱：「你要回來了嗎？快死掉了，趕快回來。
      」、「哥你可以來我家嗎？（被告答：好啦，）。」、「
      那我在房間等你」等語，兩者通話時間相差約50分鐘左右
      ，堪認甲○○係因毒癮發作，故向被告稱「快要死了」，
      並於嗣後向其要求購買毒品止癮，是被告與甲○○於97年
      5 月28日下午3 時57分後某時交易1 次之行為（附表二編
      號6 ），亦堪認定。由附表四編號5 、6 、7 之譯文所
      示，被告對丙○○稱：「你要不要拿，不要我就不回家（
      丙○○答：我要，你多久會到。）」，丙○○稱：「你回
      來了嗎，你要上來嗎？（被告答：我回來了。）」、「我
      下去好了。」等語，堪認其與被告於97年5 月30日凌晨4
      時4 分後（附表二編號7 ），亦有海洛因之交易1 次。
      由附表四編號9 、10之譯文所示，丙○○稱：「你有帶酒
      來嗎。」、「我馬上過去。」、「哥ㄚ，剛剛小薇在旁邊
      ，我不想講，你說這次要拿酒，要拿好一點，有塊狀的怎
      麼都沒有。（被告答：有塊狀及沒塊狀的都一樣）」、「
      這一批跟上一批不一樣，上批比較好。」等語，渠2 人雖
      以「酒」代稱所買賣之物，但由丙○○抱怨「塊狀的比較
      好」等語，足見其所謂「酒」即海洛因無誤，而由編號9
      、10之2 次通話相隔1 小時左右，可知丙○○已於97年6
      月2 日凌晨4 時17分許，與被告甫完成海洛因交易，方與
      被告討論方才交易之海洛因品質之優劣（附表二編號8 ）
      。由附表四編號12、13之譯文所示，被告稱：「我剩3
      罐，你要拿就拿，不然沒有了。」，丙○○即在1 分鐘後
      回電稱：「我只處理1 罐好嗎。」、「我先拿2000元先處
      理1 罐。」、「不要緊，我先給你，先處理一下。」等語
      ，足見被告係打電話問丙○○需不需要毒品，而丙○○則
      在嗣後回電表示要買2000元的毒品，是被告於附表二編號
      9 之時、地，販賣海洛因1 次之犯行，亦堪認定。由附
      表四編號15之譯文所示，丙○○稱：「哥ㄚ，剛拿3 張，
      1 張算還你，2 張拿那個，這樣好嗎？」、「2 張的量怎
      麼那麼少（被告答以：我又不會加糖進去，你吃完就知道
      。）。」等語，由被告所稱「加糖」、「吃」等語，足見
      2 人甫見面交易海洛因完畢，丙○○方才交付3000元予被
      告，而其中2000元係此次購買毒品之金額（附表二編號10
      ）。由附表四編號21之譯文所示，丙○○稱：「喂，怎
      麼那麼少（被告答：你要人家加糖？）」、「真的我跟女
      朋友一人一瓶就完了。」等語，由被告答以「你要人家加
      糖？」、「你要用那麼好怪誰，那個是一比一。」等語，
      足見在本次通話前，丙○○甫與被告交易完海洛因，而向
      被告抱怨此次交易之海洛因數量太少一情，亦足資認定（
      附表二編號11）。
３.   由上開通訊監察譯文可明，被告確有如附表二編號4 至11
      之時、地，販賣海洛因予甲○○、丙○○之事實，其頻率
      、數量，亦核與證人甲○○、丙○○於警、偵中所述相符
      ，證人丙○○對於上開對話，雖證稱以：我有在向被告買
      酒，甲○○很喜歡吃荔枝，不吃會很痛苦云云，惟其所述
      顯然謬於常情，無足採信，是被告上開犯行，堪予認定。
（4） 參以海洛因物稀價昂，取得不易，且為政府嚴予查緝之違
      禁物，而依法所規定非法販賣毒品海洛因之刑責甚重，法
      定本刑為無期徒刑及死刑，凡非法販賣毒品海洛因者，苟
      無利潤可圖，豈有甘冒被查緝法辦重刑之危險，且將毒品
      無端平價供應他人之理，是被告販賣毒品海洛因予上開證
      人之行為，係基於營利之意圖而販賣無訛。綜上所述，由
      證人乙○○、己○○、戊○○、甲○○、丙○○之證言相
      互佐證，及參之附卷之通訊監察譯文、通聯紀錄等件，堪
      認被告基於營利之意圖而販賣海洛因之犯行，已灼然甚明
      ，其於審理中所辯，均係卸責之詞，無足憑採，是被告如
      附表二所示之13次販賣毒品犯行，洵堪認定，均應予依法
      論科。
（三）論罪科刑部分：
（1）按毒品危害防制條例修正條文已於98年5 月20日修正公布
     ，並於同年月22日生效施行。而行為後法律有變更者，適
     用行為時之法律。又本法（刑法）總則於其他法律有刑罰
     或保安處分之規定者，亦適用之；行為後之法律有利於行
     為人者，適用最有利於行為人之法律，刑法第11條前段、
     第2 條第1項 定有明文。修正後之毒品危害防制條例第4
     條第1 項，法定刑已自修正前之處無期徒刑者，得併科新
     台幣1 千萬元以下罰金，提高為得併科新台幣2 千萬元以
     下罰金，自以修正前之規定，對於被告較為有利，而應適
     用修正前之規定。
（2）查海洛因、甲基安非他命各係毒品危害防制條例第2 條第
     2 項第1 款、第2 款所定之第一級毒品與第二級毒品。核
     被告於犯罪事實欄一所為，各係犯毒品危害防制條例第10
     條第1 項之施用第一級毒品罪、及同條第2 項之施用第二
     級毒品罪，其於犯罪事實欄二所為，各係犯修正前同條例
     第4 條第1 項之販賣第一級毒品罪。又被告施用第一級毒
     品海洛因與第二級毒品甲基安非他命前分別持有海洛因、
     甲基安非他命之低度行為，應為施用之高度行為所吸收，
     均不另論罪；其為販賣而持有海洛因之低度行為，應為販
     賣之高度行為所吸收，亦不另論罪。又被告所犯上開各罪
     間，犯意各別、行為互殊，自應予分論併罰。另被告所犯
     上開販賣第一級毒品罪之法定本刑為死刑或無期徒刑之罪
     ，然其每次販賣第一級毒品之數量尚屬非鉅，實際所得僅
     0000-0000 元不等，與其他販毒之中、大盤可輕易獲得厚
     利之情形相較，顯有不同，故被告之各次犯行縱逕以宣告
     法定本刑中最低度之刑罰，猶嫌情輕法重，失之過苛，且
     無從依其販毒情節輕重施以不同程度之懲處，未免失其立
     法之本旨，是其犯罪情狀足堪憫恕，爰依刑法第59條規定
     ，就其各次販賣毒品罪行酌予減輕其刑。
（3）爰審酌被告經強制戒治及刑之執行後，並未戒絕毒品，另
     再施用毒品，顯見其自制力不足，無法擺脫毒品，故應藉
     由刑罰之執行，以收教化之功能；又其以販賣毒品牟利，
     戕害他人身心健康，並妨害社會公共秩序及善良風俗，殊
     不足取，及其犯後飾詞否認販毒犯行，顯無悔意，難謂犯
     後態度良好，及其販賣之數量、販賣之人數等一切情狀，
     分別量處如主文所示之刑，並定其應執行之刑。又依被告
     販賣毒品之犯罪性質，認有褫奪公權之必要，爰依刑法第
     37條第2 項，於各販賣毒品犯行，併予宣告褫奪公權如主
     文所示之期間，且僅就其中最長期間執行之，以資懲儆。
（4）沒收部分：
1.   又被告於97年7 月13日因施用毒品案遭扣押之如附表三所
     示之編號1 、2 之白色粉末2 包、白色晶體1 包，及其於
     97年7 月15日因販賣毒品案遭扣押如附表三編號3 之白色
     粉末13小包，經送檢驗結果，該白色粉末確係含海洛因、
     該白色晶體確係含甲基安非他命成分一情，有法務部調查
     局濫用藥物實驗室調科壹字第09723033960 號鑑定書、高
     雄醫學大學附設中和紀念醫院檢驗報告、法務部調查局濫
     用藥物實驗室97年8 月27日調科壹字第09723034920 號鑑
     定書各1 份附卷可稽，均應依毒品危害防制條例第18條第1
     項前段之規定，不問屬於犯人與否，於各該罪名項下宣告
     沒收銷燬之；另包裝毒品之袋子，因其上所殘留之毒品，
     難以析離，且無析離之實益與必要，應視同毒品，均一併
     沒收銷燬之；至送驗耗損部分之毒品因已滅失，爰不另宣
     告沒收銷燬，附此敘明。
2.   又扣案如附表三編號4 、5 所示之含海洛因殘渣之夾鏈袋3
     只、電子磅秤1 台，經本院送檢驗結果，其上均呈海洛因
     陽性反應，有高雄醫學大學附設中和紀念醫院0000-000號
     、9806-4、5 、6 號檢驗報告共4 紙（見本院審訴字卷第
     30頁、訴字卷第54-56 頁），其毒品殘渣顯難與器具本身
     剝離，亦無分離之實益，當整體視為毒品，而為本件被告
     販毒案所查獲，依同條例第18條第1 項前段規定，一併沒
     收銷燬之。
3.   另扣案如附表三編號7 之MOTOROLA廠牌黑色行動電話1 具
     （含SIM 卡），係被告所有，作為聯絡附表二編號2-11之
     毒品交易之用，有卷附之通聯紀錄及通訊監察譯文可稽；
     及扣案之附表三編號6 之帳冊2本，亦為被告所有之物，被
     告雖辯稱上面都是亂寫的，沒有意義云云，惟參以該帳冊
     上記載有「佳佳0000000000」等內容，下方記載有金額計
     算之字樣等情（見本院訴字卷第219-265 頁），及參以「
     佳佳」為乙○○，是該帳冊應為被告紀錄販毒予乙○○交
     易金額所用之物無訛，爰依毒品危害防制條例第19條第1項
     規定，於各該罪名項下宣告沒收之。
4.   又被告販賣海洛因之所得，依證人乙○○證稱每次約購買
     0000-0000元，證人己○○、戊○○證稱：每次均購買
     3000元，證人甲○○、丙○○證稱：每次約購買0000-0000
     元，以最有利被告之方式計算未扣案之各次販毒所得，共
     計29,000元，因其係被告販賣第一級毒品所得之財物如附
     表二所示，應依毒品危害防制條例第19條第1 項之規定宣
     告沒收之，如全部或一部不能沒收時，則應以被告之財產
     抵償之。
5.   又附表三編號8 、9 、11所示之削尖吸管、葡萄糖、空夾
     鏈袋等物，經被告供稱：係其所有，並為其供分裝、摻雜
     在海洛因內，方便其施用海洛因或預備供其施用海洛因所
     用之物（見本院訴字卷第198 頁），爰均依刑法第38條第1
     項第2 款規定，於該項罪名下宣告沒收之。而如附表三編
     號10所示之銀色MOTOROLA廠牌手機1 具，搭配0000000000
     號SIM 卡使用，卷內並無證據顯示其與本案之販賣毒品有
     何關連，尚乏證據證明其係被告販賣第一級毒品所用之物
     ，亦無從證明係被告於犯罪事實欄一該次施用毒品時所用
     之物，爰不予宣告沒收。而被告持用與乙○○聯絡賣毒事
     宜之0000000000號手機既未扣案，而被告係向該門號申請
     人鍾順傑借用等情，經被告於警詢供明在卷，並有該門號
     通聯調閱查詢單1 張可憑（見警一卷第47頁），亦無證據
     足資證明該手機及門號之SIM 卡為被告所有之物，即不予
     沒收之宣告，附此敘明。
二、無罪部分：
（一）公訴意旨另以：被告丁○○於強制戒治期滿後5 年內，竟
      分別基於施用第一級毒品海洛因、第二級毒品甲基安非他
      命之犯意，分別於：（1 ）97年7 月14日下午11時許，在
      高雄市○○區○○街83號518 室住處內，以摻入香菸方式
      ，施用第一級毒品海洛因1 次；（2 ）於97年7 月15日下
      午6 時採尿時往回溯24小時內某時，在不詳地點，施用第
      二級毒品甲基安非他命1 次，因認其此部分犯行，亦另各
      涉犯毒品危害防制條例第10條第1 項、第2 項之施用第一
      級毒品、施用第二級毒品罪嫌。
（二）按犯罪事實應依證據認定之，無證據不得認定犯罪事實；
      不能證明被告犯罪者，應諭知無罪之判決，刑事訴訟法第
      154 條第2 項、同法第301 條第1 項前段分別定有明文。
      次按認定不利於被告之事實，須依積極證據，苟積極證據
      不足為不利於被告事實之認定時，即應為有利於被告之認
      定，更不必有何有利之證據；又事實之認定，應憑證據，
      如未能發現相當證據，或證據不足以證明，自不能以推測
      或擬制之方法，以為裁判基礎；而刑事訴訟法上所謂認定
      犯罪事實之積極證據，係指適合於被告犯罪事實之認定之
      積極證據而言，雖不以直接證據為限，間接證據亦包括在
      內；然而無論直接或間接證據，其為訴訟上之證明，須達
      於通常一般之人均不致有所懷疑，而得確信其為真實之程
      度者，始得據為有罪之認定，倘其證明尚未達到此一程度
      ，而有合理之懷疑存在時，使無從形成有罪之確信，根據
      「罪證有疑，利於被告」之證據法則，即不得遽為不利被
      告之認定（最高法院30年上字第816 號、29年上字第3105
      號、40年台上字第86號及76年台上字第4986號判例意旨參
      照）。
（三）訊據被告丁○○雖於97年7 月15日偵查中曾坦承在97年7
      月14日凌晨曾在上開處所施用海洛因1 次，惟於審理中即
      矢口否認上開犯行，辯稱：其僅在97年7 月14日凌晨2 時
      35分採尿前，曾各施用海洛因、甲基安非他命1 次，之後
      即未曾再施用毒品等語。經查：按嗎啡之半衰期大約為3
      小時，服用海洛因後24小時內約有服用量80％排泄於尿液
      中，毒品施用後於尿液中可檢出之時間，受施用劑量及頻
      率、施用方式、飲水量之多寡、個人體質及其代謝情況等
      因素影響，因個案而異，一般可檢出之最長時間，海洛
      因約為2 至4 天、甲基安非他命1-5 天（行政院衛生署管
      制藥品管理局92年12月2 日管檢字第0920009990號函參照
      ），是被告於97年7 月15日經查獲後，採尿之尿液檢驗報
      告雖均驗出嗎啡、甲基安非他命之陽性反應，惟其距上次
      97年7 月14日2 時35分採尿期間，僅不到2 日，檢察官第
      2 次檢驗時間尚於第1 次施用毒品可檢出之期間內，且其
      尿液中含有嗎啡代謝物之數值由97年7 月14日採尿之
      2430ng/ml ，甲基安非他命之946 ng/ml ，降至翌日採尿
      之之嗎啡1765ng/ml ，甲基安非他命712ng/ml，有高雄市
      立凱旋醫院濫用藥物尿液檢驗報告2 份附卷可參（見偵2
      卷第17頁、偵3 卷第6 頁），又被告於偵查中供稱施用海
      洛因時間，雖於第1 次採尿之後，惟2 次採尿時間相近，
      其於審理中辯稱：是其記憶錯誤等語（見審訴卷第35頁背
      面），要非不可能之事，亦非難遽以採認為不利為被告之
      認定，另公訴人並未舉出其他證據足資證明2 次尿液檢驗
      報告係因於2 次不同之施用行為所致。此外，本院復查無
      其他積極證據足認被告有公訴人所指之上述犯行，揆之首
      開說明，自應就被告此部分被訴施用第一、二級毒品罪嫌
      ，而為無罪之諭知。
據上論斷，應依刑事訴訟法第299 條第1 項前段、第301 條、98
年5 月20日修正前毒品危害防制條例第4 條第1 項、毒品危害防
制條例第10條第1 、2 項、第18條第1 項前段、第19條第1 項，
刑法第2 條第1 項前段、第11條、第37條第2 項、第38條第1 項
第2款、第59條、第51條第5 、8 款，判決如主文。
本案經檢察官陳麗琇到庭執行職務。
中    華    民    國    98    年    12    月    3    日
                  刑事第一庭  審判長法  官  蔡國卿
                                    法  官  王淑惠
                                    法  官  張琬如
以上正本證明與原本無異。
如不服本判決應於收受送達後10日內向本院提出上訴書狀，並應
敘述具體理由；如未敘述上訴理由者，應於上訴期間屆滿後20日
內向本院補提理由書（均須按他造當事人之人數附繕本）「切勿
逕送上級法院」。
中    華    民    國    98    年    12    月    3     日
                                    書記官  劉甄庭
附錄法條：
修正前毒品危害防制條例第4條第1項
製造、運輸、販賣第一級毒品者，處死刑或無期徒刑；處無期徒
刑者，得併科新臺幣 1 千萬元以下罰金。
毒品危害防制條例第10條
施用第一級毒品者，處 6 月以上 5 年以下有期徒刑。
施用第二級毒品者，處 3 年以下有期徒刑。
 附表一：
  ┌───┬────────┬────┬───────────┐
  │編號  │時間            │施用毒品│ 主文                 │
  ├───┼────────┼────┼───────────┤
  │ 1    │97年7月14日凌晨2│海洛因  │丁○○施用第一級毒品，│
  │      │時35分回溯24小  │        │處有期徒刑拾月，扣案如│
  │      │時內某時（不含為│        │附表三編號1 所示之海洛│
  │      │警拘束期間）    │        │因貳包（含包裝袋貳只）│
  │      │                │        │，均沒收銷燬之，如附表│
  │      │                │        │三編號8 、9 、11所示之│
  │      │                │        │物，均沒收之。        │
  ├───┼────────┼────┼───────────┤
  │ 2    │97年7月14日凌晨2│甲基安非│丁○○施用第二級毒品，│
  │      │時35分回溯24小時│他命    │處有期徒刑伍月，扣案如│
  │      │內某時（不含為警│        │附表三編號2 所示之甲  │
  │      │拘束期間）      │        │基安非他命壹包（含包裝│
  │      │                │        │袋壹只），沒收銷燬之。│
  └───┴────────┴────┴───────────┘
 附表二：
 ┌───┬───┬────┬───┬────────────┬───────┐
 │編號  │時間  │地點    │交易  │交易方式、數量、金額    │主 文         │
 │      │      │        │對象  │                        │              │
 ├───┼───┼────┼───┼────────────┼───────┤
 │      │97年4 │高雄市新│乙○○│由乙○○以其持有門號0989│丁○○販賣第一│
 │ 1    │月21日│興區河南│      │412227號行動電話，撥打鍾│級毒品，處有期│
 │      │某時  │路、繼光│      │明榮所使用門號0000000000│徒刑拾陸年，褫│
 │      │      │街口    │      │號行動電話聯絡後，丁○○│奪公權捌年，扣│
 │      │      │        │      │在左列地點，以新台幣（下│案如附表三編號│
 │      │      │        │      │同）1,000 元之價格，販賣│3、4、5 所示之│
 │      │      │        │      │不詳數量之海洛因1 小包予│物，均沒收銷燬│
 │      │      │        │      │乙○○1 次。            │之，如附表三編│
 │      │      │        │      │                        │號6 所示之物，│
 │      │      │        │      │                        │沒收之；未扣案│
 │      │      │        │      │                        │之販賣第一級毒│
 │      │      │        │      │                        │品所得財物新臺│
 │      │      │        │      │                        │幣壹仟元沒收，│
 │      │      │        │      │                        │如全部或一部不│
 │      │      │        │      │                        │能沒收時，以其│
 │      │      │        │      │                        │財產抵償之。  │
 ├───┼───┼────┼───┼────────────┼───────┤
 │ 2    │97年2 │高雄市苓│己○○│由己○○以其持有門號0989│丁○○販賣第一│
 │      │、3 月│雅區英義│（與顏│537354號行動電話，撥打鍾│級毒品，共參罪│
 │      │間某3 │街124之4│子賢合│明榮所使用之門號00000000│，各處有期徒刑│
 │      │日    │號5樓鍾 │資）  │07號、0000000000號行動電│拾陸年，均褫奪│
 │      │      │明榮租屋│      │話聯絡後，由戊○○陪同涂│公權捌年，扣案│
 │      │      │處      │      │緒苓至左列地點，丁○○分│如附表三編號3 │
 │      │      │        │      │別以3,000元之價格，販賣 │、4 、5 所示之│
 │      │      │        │      │不詳數量之海洛因1小包予 │物，均沒收銷燬│
 │      │      │        │      │己○○（與戊○○合資）3 │之，如附表三編│
 │      │      │        │      │次。                    │號7所示之物， │
 │      │      │        │      │                        │均沒收之；未扣│
 │      │      │        │      │                        │案之販賣第一級│
 │      │      │        │      │                        │毒品所得財物新│
 │      │      │        │      │                        │臺幣各參仟元，│
 │      │      │        │      │                        │均沒收之，如全│
 │      │      │        │      │                        │部或一部不能沒│
 │      │      │        │      │                        │收時，均以其財│
 │      │      │        │      │                        │產抵償之。    │
 ├───┼───┼────┼───┼────────────┼───────┤
 │ 3    │97年4 │同上    │同上  │由己○○以其持有門號0989│丁○○販賣第一│
 │      │月16日│        │      │537354號行動電話，撥打鍾│級毒品，處有期│
 │      │下午某│        │      │明榮所使用之門號00000000│徒刑拾陸年，褫│
 │      │時    │        │      │07號行動電話聯絡後，鍾明│奪公權捌年，扣│
 │      │      │        │      │榮在左列地點，以3,000 元│案如附表三編號│
 │      │      │        │      │之價格，販賣不詳數量之海│3、4、5 所示之│
 │      │      │        │      │洛因1 小包予己○○（與顏│物，均沒收銷燬│
 │      │      │        │      │子賢合資）1 次。        │之，如附表三編│
 │      │      │        │      │                        │號7 所示之物，│
 │      │      │        │      │                        │沒收之；未扣案│
 │      │      │        │      │                        │之販賣第一級毒│
 │      │      │        │      │                        │品所得財物新臺│
 │      │      │        │      │                        │幣參仟元沒收，│
 │      │      │        │      │                        │如全部或一部不│
 │      │      │        │      │                        │能沒收時，以其│
 │      │      │        │      │                        │財產抵償之。  │
 ├───┼───┼────┼───┼────────────┼───────┤
 │ 4    │97年5 │高雄市中│甲○○│由丙○○以其持有門號0930│丁○○販賣第一│
 │      │月21日│山橫路之│及潘志│104090號行動電話，撥打鍾│級毒品，處有期│
 │      │凌晨  │冷飲店樓│政（辛│明榮所使用之門號00000000│徒刑拾陸年，褫│
 │      │5 時16│上丁○○│、潘2 │07號行動電話聯絡後，鍾明│奪公權捌年，扣│
 │      │分許前│租屋處、│人係合│榮在左列地點，以2,000元 │案如附表三編號│
 │      │之某時│或高雄市│資）  │之價格，販賣不詳數量之海│3、4、5 所示之│
 │      │      │苓雅區英│      │洛因予甲○○及丙○○（辛│物，均沒收銷燬│
 │      │      │義街124 │      │、潘2人係合資）1次。    │之，如附表三編│
 │      │      │之4號5樓│      │                        │號7 所示之物，│
 │      │      │丁○○租│      │                        │沒收之；未扣案│
 │      │      │屋處、或│      │                        │之販賣第一級毒│
 │      │      │高雄市鹽│      │                        │品所得財物新臺│
 │      │      │埕區光榮│      │                        │幣貳仟元沒收，│
 │      │      │街83號華│      │                        │如全部或一部不│
 │      │      │陽飯店52│      │                        │能沒收時，以其│
 │      │      │3房辛羿 │      │                        │財產抵償之。  │
 │      │      │君租屋處│      │                        │              │
 │      │      │或上開飯│      │                        │              │
 │      │      │店518房 │      │                        │              │
 │      │      │丁○○租│      │                        │              │
 │      │      │屋處    │      │                        │              │
 ├───┼───┼────┼───┼────────────┼───────┤
 │ 5    │97年5 │同上    │同上  │由丙○○以其持有門號0930│丁○○販賣第一│
 │      │月25日│        │      │104090號行動電話，撥打鍾│級毒品，處有期│
 │      │下午1 │        │      │明榮所使用之門號00000000│徒刑拾陸年，褫│
 │      │時5 分│        │      │07號行動電話聯絡後，鍾明│奪公權捌年，扣│
 │      │前某時│        │      │榮在左列地點，以2,000元 │案如附表三編號│
 │      │      │        │      │之價格，販賣不詳數量之海│3、4、5 所示之│
 │      │      │        │      │洛因予甲○○及丙○○（辛│物，均沒收銷燬│
 │      │      │        │      │、潘2人係合資）1次。    │之，如附表三編│
 │      │      │        │      │                        │號7 所示之物，│
 │      │      │        │      │                        │沒收之；未扣案│
 │      │      │        │      │                        │之販賣第一級毒│
 │      │      │        │      │                        │品所得財物新臺│
 │      │      │        │      │                        │幣貳仟元沒收，│
 │      │      │        │      │                        │如全部或一部不│
 │      │      │        │      │                        │能沒收時，以其│
 │      │      │        │      │                        │財產抵償之。  │
 ├───┼───┼────┼───┼────────────┼───────┤
 │ 6    │97年5 │高雄市鹽│同上  │由甲○○所持有門號091559│丁○○販賣第一│
 │      │月28日│埕區光榮│      │9544號行動電話，撥打鍾明│級毒品，處有期│
 │      │下午3 │街83號華│      │榮所使用之門號0000000000│徒刑拾陸年，褫│
 │      │時57分│陽飯店52│      │號行動電話聯絡後，丁○○│奪公權捌年，扣│
 │      │後某時│3房辛羿 │      │在左列地點，以2,000 元之│案如附表三編號│
 │      │      │君租屋處│      │價格，販賣不詳數量之海洛│3、4、5 所示之│
 │      │      │        │      │因予甲○○及丙○○（辛、│物，均沒收銷燬│
 │      │      │        │      │潘2 人係合資）1 次。    │之，如附表三編│
 │      │      │        │      │                        │號7 所示之物，│
 │      │      │        │      │                        │沒收之；未扣案│
 │      │      │        │      │                        │之販賣第一級毒│
 │      │      │        │      │                        │品所得財物新臺│
 │      │      │        │      │                        │幣貳仟元沒收，│
 │      │      │        │      │                        │如全部或一部不│
 │      │      │        │      │                        │能沒收時，以其│
 │      │      │        │      │                        │財產抵償之。  │
 ├───┼───┼────┼───┼────────────┼───────┤
 │ 7    │97年5 │高雄市鹽│同上  │由丙○○以其持有門號    │丁○○販賣第一│
 │      │月30日│埕區光榮│      │0000000000號行動電話，撥│級毒品，處有期│
 │      │凌晨4 │街83號華│      │打丁○○所使用之門號    │徒刑拾陸年，褫│
 │      │時4 分│陽飯店51│      │0000000000號行動電話聯絡│奪公權捌年，扣│
 │      │後某時│8房鍾明 │      │後，丁○○在左列地點，以│案如附表三編號│
 │      │      │榮租屋處│      │2,000 元之價格，販賣不詳│3、4、5 所示之│
 │      │      │        │      │數量之海洛因予甲○○及潘│物，均沒收銷燬│
 │      │      │        │      │志政（辛、潘2 人係合資）│之，如附表三編│
 │      │      │        │      │1 次。                  │號7 所示之物，│
 │      │      │        │      │                        │沒收之；未扣案│
 │      │      │        │      │                        │之販賣第一級毒│
 │      │      │        │      │                        │品所得財物新臺│
 │      │      │        │      │                        │幣貳仟元沒收，│
 │      │      │        │      │                        │如全部或一部不│
 │      │      │        │      │                        │能沒收時，以其│
 │      │      │        │      │                        │財產抵償之。  │
 ├───┼───┼────┼───┼────────────┼───────┤
 │ 8    │97年6 │高雄市鹽│同上  │由丙○○以其持有門號    │丁○○販賣第一│
 │      │月2日 │埕區光榮│      │0000000000號行動電話，撥│級毒品，處有期│
 │      │凌晨3 │街83號華│      │打丁○○所使用之門號    │徒刑拾陸年，褫│
 │      │時許至│陽飯店51│      │0000000000號行動電話聯絡│奪公權捌年，扣│
 │      │4時許 │8房鍾明 │      │後，丁○○在左列地點，以│案如附表三編號│
 │      │間之某│榮租屋處│      │2,000 元之價格，販賣不詳│3、4、5 所示之│
 │      │時    │        │      │數量之海洛因予甲○○及潘│物，均沒收銷燬│
 │      │      │        │      │志政（辛、潘2 人係合資）│之，如附表三編│
 │      │      │        │      │1 次。                  │號7 所示之物，│
 │      │      │        │      │                        │沒收之；未扣案│
 │      │      │        │      │                        │之販賣第一級毒│
 │      │      │        │      │                        │品所得財物新臺│
 │      │      │        │      │                        │幣貳仟元沒收，│
 │      │      │        │      │                        │如全部或一部不│
 │      │      │        │      │                        │能沒收時，以其│
 │      │      │        │      │                        │財產抵償之。  │
 ├───┼───┼────┼───┼────────────┼───────┤
 │ 9    │97年6 │在高雄市│同上  │由丙○○以其持有門號0930│丁○○販賣第一│
 │      │月21日│中山橫路│      │104090號行動電話，撥打鍾│級毒品，處有期│
 │      │凌晨4 │之冷飲店│      │明榮所使用之門號00000000│徒刑拾陸年，褫│
 │      │時55分│樓上鍾明│      │07號行動電話聯絡後，鍾明│奪公權捌年，扣│
 │      │後某時│榮租屋處│      │榮在左列地點，以2,000元 │案如附表三編號│
 │      │      │、或高雄│      │之價格，販賣不詳數量之海│3、4、5 所示之│
 │      │      │市苓雅區│      │洛因予甲○○及丙○○（辛│物，均沒收銷燬│
 │      │      │英義街  │      │、潘2人係合資）1次。    │之，如附表三編│
 │      │      │124之4號│      │                        │號7 所示之物，│
 │      │      │5樓鍾明 │      │                        │沒收之；未扣案│
 │      │      │榮租屋處│      │                        │之販賣第一級毒│
 │      │      │、或高雄│      │                        │品所得財物新臺│
 │      │      │市鹽埕區│      │                        │幣貳仟元沒收，│
 │      │      │光榮街83│      │                        │如全部或一部不│
 │      │      │號華陽飯│      │                        │能沒收時，以其│
 │      │      │店523房 │      │                        │財產抵償之。  │
 │      │      │甲○○租│      │                        │              │
 │      │      │屋處或上│      │                        │              │
 │      │      │開飯店  │      │                        │              │
 │      │      │518房鍾 │      │                        │              │
 │      │      │明榮租屋│      │                        │              │
 │      │      │處      │      │                        │              │
 ├───┼───┼────┼───┼────────────┼───────┤
 │10    │97年6 │同上    │同上  │由丙○○以其持有門號0930│丁○○販賣第一│
 │      │月25日│        │      │104090號行動電話，撥打鍾│級毒品，處有期│
 │      │凌晨5 │        │      │明榮所使用之門號00000000│徒刑拾陸年，褫│
 │      │時49分│        │      │07號行動電話聯絡後，鍾明│奪公權捌年，扣│
 │      │前某時│        │      │榮在左列地點，以2,000元 │案如附表三編號│
 │      │      │        │      │之價格，販賣不詳數量之海│3、4、5 所示之│
 │      │      │        │      │洛因予甲○○及丙○○（辛│物，均沒收銷燬│
 │      │      │        │      │、潘2人係合資）1次。    │之，如附表三編│
 │      │      │        │      │                        │號7 所示之物，│
 │      │      │        │      │                        │沒收之；未扣案│
 │      │      │        │      │                        │之販賣第一級毒│
 │      │      │        │      │                        │品所得財物新臺│
 │      │      │        │      │                        │幣貳仟元沒收，│
 │      │      │        │      │                        │如全部或一部不│
 │      │      │        │      │                        │能沒收時，以其│
 │      │      │        │      │                        │財產抵償之。  │
 ├───┼───┼────┼───┼────────────┼───────┤
 │11    │97年7 │同上    │同上  │由丙○○以其持有門號0930│丁○○販賣第一│
 │      │月5日 │        │      │104090號行動電話，撥打鍾│級毒品，處有期│
 │      │凌晨5 │        │      │明榮所使用之門號00000000│徒刑拾陸年，褫│
 │      │時35分│        │      │07號行動電話聯絡後，鍾明│奪公權捌年，扣│
 │      │前某時│        │      │榮在左列地點，以2,000元 │案如附表三編號│
 │      │      │        │      │之價格，販賣不詳數量之海│3、4、5 所示之│
 │      │      │        │      │洛因予甲○○及丙○○（辛│物，均沒收銷燬│
 │      │      │        │      │、潘2人係合資）1次。    │之，如附表三編│
 │      │      │        │      │                        │號7 所示之物，│
 │      │      │        │      │                        │沒收之；未扣案│
 │      │      │        │      │                        │之販賣第一級毒│
 │      │      │        │      │                        │品所得財物新臺│
 │      │      │        │      │                        │幣貳仟元沒收，│
 │      │      │        │      │                        │如全部或一部不│
 │      │      │        │      │                        │能沒收時，以其│
 │      │      │        │      │                        │財產抵償之。  │
 └───┴───┴────┴───┴────────────┴───────┘
 附表三
 ┌──┬────┬─────────┬──────────┐
 │編號│名稱    │  數量            │ 扣案地點           │
 ├──┼────┼─────────┼──────────┤
 │ 1  │海洛因  │2 包（毛重共2.6 公│97年7 月13日於高雄市│
 │    │        │克，驗後淨重共2.  │三多三路15前水溝蓋上│
 │    │        │14 公 克）        │查扣。              │
 ├──┼────┼─────────┼──────────┤
 │2   │甲基安非│1 包（毛重2 公克，│同上                │
 │    │他命    │驗後淨重1.605 公克│                    │
 │    │        │）                │                    │
 ├──┼────┼─────────┼──────────┤
 │3   │海洛因  │13包（毛重共3.9 公│97年7 月15日於高雄市│
 │    │（含包裝│克，驗後淨重共1.66│鹽埕區○○街83號華陽│
 │    │袋13只）│公克）            │飯店518室查扣。     │
 │    │        │                  │                    │
 ├──┼────┼─────────┼──────────┤
 │4   │含海洛因│3 只（其中2 只均斷│同上                │
 │    │殘渣之夾│裂為2截）         │                    │
 │    │鏈袋    │                  │                    │
 ├──┼────┼─────────┼──────────┤
 │5   │電子磅  │1台               │同上                │
 │    │秤（上含│                  │                    │
 │    │有微量之│                  │                    │
 │    │海洛因）│                  │                    │
 ├──┼────┼─────────┼──────────┤
 │6   │帳冊    │2本               │同上                │
 ├──┼────┼─────────┼──────────┤
 │7   │MOTORALA│1具               │同上                │
 │    │廠牌行動│                  │                    │
 │    │電話（黑│                  │                    │
 │    │色，含  │                  │                    │
 │    │00000000│                  │                    │
 │    │07門號  │                  │                    │
 │    │SIM 卡）│                  │                    │
 ├──┼────┼─────────┼──────────┤
 │8   │削尖吸管│1支               │同上                │
 ├──┼────┼─────────┼──────────┤
 │9   │葡萄糖  │1瓶               │同上                │
 ├──┼────┼─────────┼──────────┤
 │10  │MOTORALA│1具               │同上                │
 │    │廠牌行動│                  │                    │
 │    │電話（銀│                  │                    │
 │    │色，含  │                  │                    │
 │    │00000000│                  │                    │
 │    │23門號  │                  │                    │
 │    │SIM 卡）│                  │                    │
 ├──┼────┼─────────┼──────────┤
 │11  │空夾鏈袋│22只              │同上                │
 │    │        │                  │                    │
 └──┴────┴─────────┴──────────┘
附表四
   ┌──────────────────────────────────────┐
   │丙○○（0000000000）                                                        │
   ├──┬─────┬────┬─────────────────┬──────┤
   │編號│ 時間     │對象    │        內容摘要（B為對方）       │   來源     │
   ├──┼─────┼────┼─────────────────┼──────┤
   │1   │97/05/21  │丁○○  │A：喂哥ㄚ我捧場這麼多，是否能請一 │警卷第89頁  │
   │    │03：44：04│00000000│   下？                           │            │
   │    │          │07      │B：自己用都不過，錢都借不到，還能 │            │
   │    │          │        │   請你嗎？                       │            │
   │    │          │        │A：到底要不要請一下。             │            │
   │    │          │        │B：你女朋友沒吃都不會死，你不吃會 │            │
   │    │          │        │   死嗎。                         │            │
   │    │          │        │A：到底要不要請一下，注一下。     │            │
   │    │          │        │B：不要啦，自己吃都不過。         │            │
   │    │          │        │A：打給我哥ㄚ。                   │            │
   ├──┼─────┼────┼─────────────────┼──────┤
   │2   │97/05/21  │丁○○  │A：喂救一下，我捧場那麼多，快一點 │同上        │
   │    │03：46：52│00000000│   。                             │            │
   │    │          │07      │B：自己都欠人救，剩二碗自己要吃， │            │
   │    │          │        │   不要吵。                       │            │
   │    │          │        │                                  │            │
   ├──┼─────┼────┼─────────────────┼──────┤
   │3   │97/05/21  │丁○○  │A：喂哥ㄚ，東西怎麼越來越少。     │同上        │
   │    │05：16：46│00000000│B：都一樣，10樣讓你自己挑的。     │            │
   │    │          │07      │A：不是，不到標準，錢不能算到行情 │            │
   │    │          │        │   ，東西不過好還減少。           │            │
   ├──┼─────┼────┼─────────────────┼──────┤
   │4   │97/05/25  │丁○○  │A：哥仔東西量不對，你是否有拿起來 │警卷第93頁  │
   │    │13：05    │00000000│   ？                             │            │
   │    │          │07      │B：不可能。                       │            │
   │    │          │        │A：我每天都在用，知道量的多寡。   │            │
   │    │          │        │B：不理你，東西都在那裡是你們自己 │            │
   │    │          │        │   選的，我要睡覺。               │            │
   ├──┼─────┼────┼─────────────────┼──────┤
   │5   │97/05/30  │丁○○  │B：你要不要拿，不要我就不回家。   │警卷第100頁 │
   │    │03：56    │00000000│A：我要，你多久會到。             │            │
   │    │          │07      │                                  │            │
   ├──┼─────┼────┼─────────────────┼──────┤
   │6   │97/05/30  │丁○○  │A：你要回來了嗎？                 │警卷第100頁 │
   │    │03：56    │00000000│B：你如果不要我就不要回來。       │            │
   │    │          │07      │A：我要我要你趕快回來。           │            │
   │    │          │        │B：好10分鐘                       │            │
   ├──┼─────┼────┼─────────────────┼──────┤
   │7   │97/05/30  │丁○○  │A：你回來了嗎，你要上來嗎？       │警卷第101頁 │
   │    │04：04    │00000000│B：我回來了。                     │            │
   │    │          │07      │A：我下去好了。                   │            │
   ├──┼─────┼────┼─────────────────┼──────┤
   │8   │97/05/31  │丁○○  │A：喂你處理回來了嗎？             │警卷第102頁 │
   │    │01：56：47│00000000│B：回來了。                       │            │
   │    │          │07      │A：我等一下回去就去找你。         │            │
   ├──┼─────┼────┼─────────────────┼──────┤
   │9   │97/06/02  │丁○○  │A：你有帶酒（海洛因）來嗎？       │警卷第107頁 │
   │    │03：32    │00000000│B：有。                           │            │
   │    │          │07      │A：我馬上過去。                   │            │
   ├──┼─────┼────┼─────────────────┼──────┤
   │10  │97/06/02  │丁○○  │A：喂哥ㄚ，剛剛小薇在旁邊，我不想 │警卷第108頁 │
   │    │04：17：38│00000000│   講，你說這次要拿酒，要拿好一點 │            │
   │    │          │07      │  ，有塊狀的怎麼都沒有。          │            │
   │    │          │        │B：有塊狀及沒塊狀的都一樣。       │            │
   │    │          │        │A：這一批跟上一批不一樣，上批比較 │            │
   │    │          │        │   好。                           │            │
   │    │          │        │B：沒有這回事。                   │            │
   │    │          │        │B：你要喝嗎，我要出去，3小時才回來│            │
   │    │          │        │   。                             │            │
   │    │          │        │A：那麼久喔。                     │            │
   │    │          │        │B：我跟你先講一下，怕你臨時要喝， │            │
   │    │          │        │  我不在，我要去屏東。            │            │
   │    │          │        │A：那我先過去跟你拿。             │            │
   ├──┼─────┼────┼─────────────────┼──────┤
   │11  │97/06/02  │丁○○  │A：喂哥ㄚ，上次那個算整數7000元好 │警卷第108頁 │
   │    │15：17：48│00000000│   嗎，馬上給你。                 │            │
   │    │          │07      │B：好啦好啦，幹你娘。             │            │
   ├──┼─────┼────┼─────────────────┼──────┤
   │12  │97/06/21  │丁○○  │A：喂                             │警卷第112頁 │
   │    │04：54：19│00000000│B：還沒有下班嗎？                 │            │
   │    │          │07      │A：還沒有。                       │            │
   │    │          │        │B：我剩三罐，你要拿就拿，不然沒有 │            │
   │    │          │        │   了。                           │            │
   │    │          │        │A：好                             │            │
   ├──┼─────┼────┼─────────────────┼──────┤
   │13  │97/06/21  │丁○○  │A：喂我只處理一罐好嗎？           │警卷第112頁 │
   │    │04：55：12│00000000│B：怎樣好啦。                     │            │
   │    │          │07      │A：我先拿2000元先處理一罐。       │            │
   │    │          │        │B：等你有再拿就好。               │            │
   │    │          │        │A：不要緊，我先給你，先處理一下。 │            │
   ├──┼─────┼────┼─────────────────┼──────┤
   │14  │97/06/22  │丁○○  │A：喂。                           │警卷第113頁 │
   │    │19：33：55│00000000│B：喂你女朋友軟的不用嗎？         │            │
   │    │          │07      │A：我在油漆，她現在不在家。       │            │
   │    │          │        │B：你這兩天有去拿嗎，否則你沒吃不 │            │
   │    │          │        │   要緊嗎，你騙誰？               │            │
   │    │          │        │A：有啊，痛口，找你阿。           │            │
   │    │          │        │B：你昨天至今天已兩天沒吃，你騙誰 │            │
   │    │          │        │   。                             │            │
   │    │          │        │A：哪有。                         │            │
   │    │          │        │B：你昨天沒拿，今天也沒拿，你不會 │            │
   │    │          │        │   痛苦嗎？                       │            │
   │    │          │        │A：等一下再講，我在油漆。         │            │
   ├──┼─────┼────┼─────────────────┼──────┤
   │15  │97/06/25  │丁○○  │B：喂                             │警卷第116頁 │
   │    │05：49：28│00000000│A：喂哥ㄚ，剛拿3張，1張算還你，2張│            │
   │    │          │07      │   拿那個，這樣好嗎？             │            │
   │    │          │        │B：你在543隨便算算。              │            │
   │    │          │        │A：2張的量怎麼那麼少。            │            │
   │    │          │        │B：哪有這回事，要看東西有沒有效， │            │
   │    │          │        │   我又不會加糖進去，你吃完就知道 │            │
   │    │          │        │   。                             │            │
   │    │          │        │A：好。                           │            │
   ├──┼─────┼────┼─────────────────┼──────┤
   │16  │97/06/26  │丁○○  │A：哥ㄚ有酒嗎？人痛苦。           │警卷第116頁 │
   │    │04：04：55│00000000│B：我人在外面吃飯你等一下。       │            │
   │    │          │07      │A：你在外面不在家。               │            │
   │    │          │        │B：是啊，十多分鐘就回去了。       │            │
   │    │          │        │A：好。                           │            │
   ├──┼─────┼────┼─────────────────┼──────┤
   │17  │97/06/26  │丁○○  │B：喂。                           │警卷第117頁 │
   │    │15：29：08│00000000│A：喂哥ㄚ ，現在一顆是多少錢？    │            │
   │    │          │07      │B：一樣。                         │            │
   │    │          │        │A：但是你東西要有到那裡。         │            │
   │    │          │        │B：一樣。                         │            │
   ├──┼─────┼────┼─────────────────┼──────┤
   │18  │97/07/02  │丁○○  │A：哥ㄚ，二百年青人跟你在一起嗎。 │警卷第122頁 │
   │    │04：35：15│00000000│B：沒有，我人在外面。             │            │
   │    │          │07      │A：他說你那裡被抓，並抓走2個人。  │            │
   │    │          │        │B：沒有，跟那個沒關係。           │            │
   │    │          │        │A：我跟我女朋友在等你，你先叫他來 │            │
   │    │          │        │   。                             │            │
   │    │          │        │B：他在搬東西。                   │            │
   │    │          │        │A：搬你的東西嗎，還要多久？       │            │
   │    │          │        │B：好啦。                         │            │
   ├──┼─────┼────┼─────────────────┼──────┤
   │19  │97/07/02  │丁○○  │A：哥ㄚ你在搬家嗎，樓下說沒見你說 │警卷第122頁 │
   │    │04：50：20│00000000│   你在樓下公園，朋友在幫你整理東 │            │
   │    │          │07      │   西，我等一下幫你搬，但我跟我女 │            │
   │    │          │        │   朋友在樓上等你，你叫二百先上來 │            │
   │    │          │        │   。                             │            │
   │    │          │        │B：你打給他啊。                   │            │
   │    │          │        │A：有啊，但沒人接。               │            │
   │    │          │        │B：我叫他搬東西回家，可能在騎車沒 │            │
   │    │          │        │   聽到。                         │            │
   │    │          │        │A：你在那邊等，我就他去找你。     │            │
   ├──┼─────┼────┼─────────────────┼──────┤
   │20  │97/07/03  │丁○○  │A：哥ㄚ，1000元我寄在櫃臺。       │警卷第123頁 │
   │    │05：25：02│00000000│B：我那知道。                     │            │
   │    │          │07      │A：要給二百的1000元，我寄櫃臺。   │            │
   │    │          │        │B：你有跟他講嗎？                 │            │
   │    │          │        │A：我有打電話跟他講了。           │            │
   │    │          │        │B：叫他自己拿就好了，剛我跟你講， │            │
   │    │          │        │   隔壁有住人，叫你拿糖給我，我的 │            │
   │    │          │        │   東西全部搬回去，你叫那麼大聲。 │            │
   │    │          │        │A：我拿下去給你。                 │            │
   ├──┼─────┼────┼─────────────────┼──────┤
   │21  │97/07/05  │丁○○  │A：喂，怎麼那麼少。               │警卷第124頁 │
   │    │05：35：39│00000000│B：你要人家加糖嗎？               │            │
   │    │          │07      │A：真的我跟女朋友一人一瓶就完了。 │            │
   │    │          │        │B：你要用那麼好怪誰，那個是一比一 │            │
   │    │          │        │   。                             │            │
   │    │          │        │A：真的太少。                     │            │
   ├──┼─────┼────┼─────────────────┼──────┤
   │22  │97/07/05  │丁○○  │A：喂哥ㄚ，我們現在2人很痛苦，沒辦│警卷第124頁 │
   │    │18：39：20│00000000│   法上班，我想先跟你拿好嗎？     │            │
   │    │          │07      │B：沒有啦。                       │            │
   │    │          │        │A：晚上給你。                     │            │
   │    │          │        │B：不要，沒錢不用講。             │            │
   └──┴─────┴────┴─────────────────┴──────┘
  附表五
   ┌──────────────────────────────────────┐
   │甲○○（0000000000）                                                        │
   ├──┬─────┬────┬─────────────────┬──────┤
   │編號│ 時間     │對象    │        內容摘要（B為對方）       │   來源     │
   ├──┼─────┼────┼─────────────────┼──────┤
   │1   │97/05/28  │丁○○  │A：你要回來了嗎？快死掉了，趕快回 │警卷第98頁  │
   │    │15：02：47│00000000│   來。                           │            │
   │    │          │07      │B：好啦。                         │            │
   ├──┼─────┼────┼─────────────────┼──────┤
   │2   │97/05/28  │丁○○  │B：喂。                           │警卷第98頁  │
   │    │15：57：50│00000000│A：哥你可以來我家嗎？             │            │
   │    │          │07      │B：好啦。                         │            │
   │    │          │        │A：那我在房間等你。               │            │
   ├──┼─────┼────┼─────────────────┼──────┤
   │3   │97/05/30  │丁○○  │A：哥你還有嗎？                   │警卷第101頁 │
   │    │15：51    │00000000│B：有。                           │            │
   │    │          │07      │A：那我等一下上班前去找你。       │            │
   ├──┼─────┼────┼─────────────────┼──────┤
   │4   │97/05/30  │丁○○  │A：哥晚一點可以找你拿嗎？         │警卷第101頁 │
   │    │19：34    │00000000│B：什麼時候？                     │            │
   │    │          │07      │A：約晚上1、2點，我要拿1000元。   │            │
   │    │          │        │B：到時候再看看。                 │            │
   ├──┼─────┼────┼─────────────────┼──────┤
   │5   │97/06/01  │丁○○  │A：喂。                           │警卷第106頁 │
   │    │05：07    │00000000│B：我現在要去喝酒（拿藥）約2小時才│            │
   │    │          │07      │   會回來，你聽懂嗎？             │            │
   │    │          │        │A：我知道啦。                     │            │
   ├──┼─────┼────┼─────────────────┼──────┤
   │6   │97/06/60  │丁○○  │B：喂。                           │ 警卷第120頁│
   │    │          │00000000│A：喂哥ㄚ，我妹ㄚ，等一下下班我拿 │            │
   │    │          │07      │   錢過去給你。                   │            │
   │    │          │        │B：哦，你今天是否跟你阿牛吵架？   │            │
   │    │          │        │A：有咧，怎麼樣？                 │            │
   │    │          │        │B：剛剛遇到我朋友說你阿牛心情不好 │            │
   │    │          │        │   。                             │            │
   │    │          │        │A：我也不知道，打電話給他他也不接 │            │
   │    │          │        │   。                             │            │
   │    │          │        │B：我也打三通給他他也不接。       │            │
   │    │          │        │A：我下班到家就過去找你。         │            │
   │    │          │        │B：好。                           │            │
   ├──┼─────┼────┼─────────────────┼──────┤
   │7   │97/06/30  │丁○○  │A：喂哥ㄚ等一下我跟阿牛過去找你。 │警卷第120頁 │
   │    │06：08：36│00000000│B：好。                           │            │
   │    │          │07      │A：OK拜拜。                       │            │
   └──┴─────┴────┴─────────────────┴──────┘
   附表六
   ┌──────────────────────────────────────┐
   │電話0000000000                                                              │
   │提及乙○○（佳佳）之通訊監察譯文                                            │
   ├──┬─────┬────┬─────────────────┬──────┤
   │編號│ 時間     │ 對象   │        內容摘要（B為對方）       │   來源     │
   ├──┼─────┼────┼─────────────────┼──────┤
   │1   │97/06/01  │丁○○  │B：喂                             │警卷第106頁 │
   │    │05：07    │00000000│A：阿榮仔，佳佳打電話叫我向你拜託 │            │
   │    │          │07      │   能不能先給他一點，人快死掉了而 │            │
   │    │          │        │   且人還在感冒。                 │            │
   │    │          │        │B：我這裡也只有一點。而且我才要跟 │            │
   │    │          │        │   你講明天要過去拿錢，我先跟你拿3│            │
   │    │          │        │   萬，3天利息給你1仟，不用每天還1│            │
   │    │          │        │   萬，3天還2天利息，這樣就不會麻 │            │
   │    │          │        │   煩，假設我還要繼續使用我在付利 │            │
   │    │          │        │   息1千。                        │            │
   │    │          │        │A：好啦，就是拿3萬，3天還3萬1仟， │            │
   │    │          │        │   但是10日你的錢要全部還我。     │            │
   │    │          │        │B：我知道啦。                     │            │
   │    │          │        │A：還是現在要過來拿，還有佳佳要的 │            │
   │    │          │        │   能給她一點嗎？                 │            │
   │    │          │        │B：我這裡也只有一點而已，而且她已 │            │
   │    │          │        │   經十幾天沒來我這裡拿，她都找國 │            │
   │    │          │        │   華拿，況且我只有剩一餐，我自己 │            │
   │    │          │        │   要留下來吃。                   │            │
   │    │          │        │A：我有罵她，她說欠你那些錢不敢向 │            │
   │    │          │        │   你拿。                         │            │
   │    │          │        │B：你想十幾天都沒向我拿了，你叫她 │            │
   │    │          │        │   向國華或美華拿，我這一點我自己 │            │
   │    │          │        │   要吃。                         │            │
   │    │          │        │A：沒關係看你要不要。             │            │
   │    │          │        │B：好啦。                         │            │
   ├──┼─────┼────┼─────────────────┼──────┤
   │2   │97/06/21  │丁○○  │A：喂                             │警卷第112頁 │
   │    │03：48：00│00000000│B：喂你的利息今天到，明天幫我買5包│            │
   │    │          │07      │   腰果，明天10至12時我會過去你那 │            │
   │    │          │        │   裡。                           │            │
   │    │          │        │A：我跟你講，你的文被駁回，沒效了 │            │
   │    │          │        │   。                             │            │
   │    │          │        │B：法院的嗎？                     │            │
   │    │          │        │A：美華跟大家都在找你。           │            │
   │    │          │        │B：我昨天有去過美華那裡，她也沒講 │            │
   │    │          │        │   什麼。                         │            │
   │    │          │        │A：美華要那個。                   │            │
   │    │          │        │B：她們那邊太危險，我才不要，雅雅 │            │
   │    │          │        │   跟她大哥上次才被抓。           │            │
   │    │          │        │A：美華說他要買18銅人。           │            │
   │    │          │        │B：我知道我不要，之前佳佳要我用過 │            │
   │    │          │        │   去，我就不要，她們那邊有利頭， │            │
   │    │          │        │   但4、5人在爭取，到時會互相害來 │            │
   │    │          │        │   害去，我才不要。               │            │
   │    │          │        │A：那你那個我明天晚上拿給你。     │            │
   │    │          │        │B：好，明天晚上我過去你那邊。     │            │
   └──┴─────┴────┴─────────────────┴──────┘


司法院資訊處製作；財團法人民間司法改革基金會備份。
